【裁判字號】    97,抗,334
【裁判日期】    980122
【裁判案由】    假處分
【裁判全文】
臺灣高等法院臺南分院民事裁定  97年度抗字第334號
抗  告  人  甲○○
上列抗告人因與相對人京城商業銀行股份有限公司等間假處分事
件，對於中華民國九十七年八月十八日臺灣臺南地方法院所為裁
定（九十七年度裁全字第三六三一號）提起抗告，本院裁定如下
：
    主  文
抗告駁回。
抗告程序費用新台幣壹仟元由抗告人負擔。
    理  由
一、按債權人就金錢請求以外之請求，因請求標的之現狀變更，
    有日後不能強制執行或甚難執行之虞，欲保全強制執行者，
    得聲請假處分，民事訴訟法第五百三十二條定有明文。本件
    相對人主張其於九十五年五月間，借款新台幣（下同）六十
    萬元予第三人林易沂，現尚有五十二萬九千多元未獲清償，
    如原裁定所示不動產原係林易沂所有，卻於九十六年九月間
    ，因買賣移轉於抗告人，自該時起林易沂即未再向其繳納借
    款之本息，林易沂移轉該不動產之行為，恐係為脫產避其追
    償之通謀虛偽行為，損害其權利，為保全日後之強制執行，
    爰聲請假處分，查禁止抗告人就該不動產為處分移轉行為等
    語。原裁定法院審酌相對人提出之貸款申請書、約定書、還
    款明細表、土地及建物登記謄本、所有權異動索引相關資料
    ，准其假處分之聲請，並參酌假處分標的物之價額，依各審
    級辦案期限預估本案訴訟期間為三年，斟酌相對人可能遭受
    之損害，酌定擔保金額為三十五萬四千元，准相對人假處分
    之聲請，經核並無不合。
二、本件抗告人雖以：相對人之代表人依資料顯示暫缺，則其訴
    狀所載之法定代理人蘇松輝，是否合法，尚非無疑。抗告人
    與相對人並無債務關係，相對人何能對其聲請保全程序？況
    原裁定准許假處分所酌定之擔保金過低，又相對人可依民事
    訴訟法第二百五十四條第五項規定解決，有無聲請假處分之
    必要，亦非無疑，相對人對假處分之必要性未盡釋明之責等
    語。經查：
    (一)依相對人提出之行政院金融監督管理委員會九十七年八月
      二十八日函所示，相對人之法定代理人自該日起，由副董
      事長乙○○代理董事長職務，則乙○○聲明承受訴訟，即
      無不合。又相對人係於九十七年八月五日聲請本件假處分
      ，蘇松輝當時為副董事長，因董事長出缺，蘇松輝以副董
      長擔任法定代理人，依公司法第二百零八條第三項規定，
      其係合法代理人，是本件相對人聲請，尚無抗告人所指未
      經合法代理之情事。
    (二)假處分為保全程序，為在本案請求未確定前，預防將來債
      權人勝訴後，因請求標的之現狀變更，有日後不能強制執
      行或甚難執行之虞者而設，相對人既主張第三人林易沂與
      抗告人就系爭不動產之買賣行為，有通謀情事，而該不動
      產現既登記為抗告人所有，為免抗告人再行移轉設定其他
      物權改變現狀，自得對其聲請假處分。
    (三)假處分所供之擔保金，係作為受假處分人可能遭受之損害
      而提供，受假處分人如確有損害情形發生，其所得請求並
      不以擔保金額為限，又相對人係金融機構，客觀上亦無發
      生無法賠償抗告人損害之可能，抗告人謂擔保金額過低云
      云，實不足採。
    (四)又民事訴訟法第二百五十四條第五項固規定有訴訟登記制
      度，可供提起訴訟之當事人選擇是否利用，但該制度與同
      法所規定之保全程序，並非處於互相排斥之地位，當事人
      可行決定欲利用何項制度，此乃程序選擇權之當然結論，
      抗告人主張，相對人可利用訴訟登記制度，無聲請假處分
      之必要云云，尚非可採。
    (五)綜上，抗告之主張，均無可採。其抗告為無理由，應駁回
      其抗告。
三、據上論結，本件抗告為無理由，依民事訴訟法第四百九十五
    條之一第一項、第四百四十九條第一項、第九十五條、第七
    十八條，裁定如主文。
中    華    民    國    98    年    1     月    22    日
                  民事第二庭    審判長法  官  丁振昌
                                      法  官  李素靖
                                      法  官  吳上康
上為正本係照原本作成。
不得抗告。
中    華    民    國    98    年    1     月    23    日
                                      書記官  易慧玲


司法院資訊處製作；財團法人民間司法改革基金會備份。
